臺灣臺東地方法院交通事件裁定　　　　　96年度交聲字第50號
原處分機關　交通部公路總局高雄區監理所臺東監理站
異　議　人　震億交通有限公司
即受處分人　　　　　統一編號：.
代　表　人　林筱涵
代　理　人　甲○○
上列異議人即受處分人因違反道路交通管理處罰條例案件，對於
交通部公路總局高雄區監理所臺東監理站中華民國96年6月23日
東監違裁字第裁81-P00000000、81-T00000000號所為之裁決處分
(原舉發案號：花警交字第P00000000號、東警交字第T00000000
號)，聲明異議，本院裁定如下：
    主  文
異議駁回。
    理  由
一、原處分意旨略以：異議人即受處分人(下稱異議人)公司所有
    車牌號碼937-HS號營業貨運曳引車，於民國96年5月12日下
    午2時35分許在臺9線公路231公里處，及於同年月14日凌晨
    零時28分許在臺9線公路356.1公里處，先後2次遭執勤員警
    攔檢，以裝設之行車紀錄器無法正常運作，未於行車前改善
    ，仍繼續行車而製單舉發。經原處分機關認異議人確有前述
    違規行為，於96年6月23日依道路交通管理處罰條例第18條
    之1第2項規定，分別裁決罰鍰新臺幣(下同)9,000 元並責令
    參加臨時檢驗等語。
二、異議意旨略以：異議人公司所有車輛於每次出車前司機都會
    換裝行車紀錄卡，96年5月12日當日上午10點上開曳引車司
    機駕車從臺東出發往北到花蓮市，因行車紀錄器與里程表是
    分開作業，行駛中司機無法以目測得知行車紀錄器是否故障
    ，行車中為警攔查時，行車紀錄器臨時故障難事先防範。又
    因96年5月14日適逢假期，維修廠未營業，再逢警察查察行
    車紀錄器無法正常運作，已告知上情，為此具狀聲明異議，
    請求撤銷原處分云云。
三、按汽車裝設之行車紀錄器無法正常運作，未於行車前改善，
    仍繼續行車者，處汽車所有人9千元以上1萬8千元以下罰鍰
    。道路交通管理處罰條例第18條之1第2項定有明文。經查：
(一)本件異議人所有車牌號碼937-HS號營業貨運曳引車，因裝設
    之行車紀錄器無法正常運作，未於行車前改善，仍繼續行車
    ，於96年5月12日下午2時35分許在臺9線公路231公里處，及
    於同年月14日凌晨零時28分許在臺9線356.1公里處，分別遭
    花蓮縣警察局鳳林分局西林派出所執勤員警乙○○、臺東縣
    警察局交通警察隊執勤員警陳超攔檢後製單舉發之事實，為
    異議人所不爭執，並有花蓮縣警察局花警交字第P00000000
    號、臺東縣警察局東警交字第T00000000號舉發違反道路交
    通管理事件通知單在卷可徵，應堪置信。
(二)異議人雖以前詞置辯，惟上開營業貨運曳引車之行車紀錄器
    為警查獲時確時未正常運作一節，業據證人即96年5月12日
    執行勤務舉發本違規事件之花蓮縣警察局鳳林分局西林派出
    所警員乙○○於本院調查時到庭具結證稱：當天伊是執行交
    通稽查勤務，交通稽查的重點是取締砂石車、聯結車、曳引
    車及大型重型機車是否超載及核對相關資料及行車記錄器行
    駛情形，攔截到本件車輛後，經核對身分及行車紀錄卡使用
    情況，該車出示的是空白的紀錄卡，伊依照現況違規事項本
    來要依道路交通管理處罰條例第18條之1第1項第3款舉發，
    後來因為駕駛人一再宣稱是行車紀錄器故障，又接獲到不明
    人士來電詢問，也告知是行車紀錄器故障，就依照道路交通
    管理處罰條例第18條之1第1項第2款予以舉發。行車紀錄器
    是裝設在卡車內，伊沒有儀器可以扣，但有會同駕駛人開啟
    行車紀錄器，有看到裡面裝設的卡片，紀錄卡有扣下來，上
    面是空白，沒有車輛駕駛的痕跡。空白代表兩種情況：1.行
    車前未檢查行車紀錄器有無故障，2.行駛期間沒有使用行車
    紀錄卡。我們攔截下來的大部分都是行車紀錄卡沒有正常使
    用的情形比較多。就本案情形，是有裝設行車紀錄卡沒有行
    車紀錄。一般只要一裝上，行車紀錄器也在正常使用情況下
    ，車子有行駛，行車紀錄卡就會有行車紀錄等語。衡之證人
    為依法執行職務之警察，其執行公務時，本身即受有行政懲
    處責任之監督，其到庭具結作證，更係以刑事責任擔保其證
    言之真實性，又其與異議人間未有任何怨隙，且係毫不相識
    之人，衡情當無自陷偽證罪而構詞誣賴異議人，或是虛構違
    規事實以陷害異議人之理，故證人之上開證述內容，以及其
    所記錄舉發之本件違規事實，經核應無不可採信之處。
(三)又觀諸卷附證人葉王光於96年5月12日查扣之行車紀錄卡影
    本顯示，該行車紀錄卡內容為空白，並無任何行車速率之紀
    錄，足見上開曳引車於96年5月12日行駛前，行車紀錄器已
    無法正常運作，且司機於行車前，並未檢查行車紀錄器是否
    正常運作甚明，是異議人辯稱係於車輛行駛中，行車紀錄器
    臨時故障，因而無法察覺云云，自不足採。則異議人之違規
    行為既經證人乙○○證述明確，且其所述內容並無何矛盾或
    違背經驗法則之處，自得為本院判斷之依據，異議人既未能
    提出對其有利之相關證據供法院調查，則其泛以前詞置辯，
    自不足採。
四、綜上，異議人於前述時地因裝設之行車紀錄器無法正常運作
    ，未於行車前改善，仍繼續行車者之違規事證明確。原處分
    機關據以援引首揭道路交通管理處罰條例第18條之1第2項之
    規定，分別裁處異議人罰鍰9,000元，並責令臨時檢驗之處
    分，自屬有據，異議人執上開事由指摘原處分不當，求予撤
    銷，為無理由，應予駁回。
五、依道路交通案件處理辦法第19條，裁定如主文。
中　　華　　民　　國　　96　　年　　11　　月　　12　　日
                  交通法庭    法　官  簡芳潔
以上正本證明與原本無異。
如不服本裁定，應於裁定送達後5日內向本院提出抗告狀（須附
繕本）。「切勿逕送上級法院」
                               書記官 洪月甚
中　　華　　民　　國　　96　　年　　11　　月　　13　　日
